---
title: "VINOS"
author: "Silvina Pichetto / Florencia Vuono"
output: html_document
---


```{r setup, include=FALSE}
knitr::opts_chunk$set(echo = TRUE)
# Cargar los paquetes necesarios acá
library(readr)
library(dplyr)
```


## Introducción

El presente informe presenta un ranking de vinos puntuados según la Revista Wine Esthusiast que cuenta con un equipo de revisores de cata
más de 24 000 vinos de todo el mundo cada año, desde Francia e Italia hasta California, Australia, Sudáfrica, Argentina y más. Cuenta con acceso
gratuito a la base de datos de calificaciones de vinos, cervezas y licores se puede filtrar por puntuación, precio, cosecha, variedad de uva y
región, lo que lo convierte en una herramienta fácil y flexible para encontrar su bebida favorita.

## Exploración de los datos

La base contiene 129.961 vinos puntuados, según país, precio, región, variedad, vina y contiene una pequeña reseña de cada uno.


```{r}
# Código para cargar o leer los datos
vinos <- read_csv("datos/vinos.csv")

```

Promedio de precios de vinos

```{r}
vinos %>%
 group_by(precio) %>%
 summarise(precio_promedio = mean(precio, na.rm = TRUE))
```
Vinos más caros, cuyo valor es superior a 400

```{r}
filter(vinos, precio >=400)
```

Vinos baratos, cuyo un valor es inferior a 20
```{r}
filter(vinos, precio <=20)
```

Vinos mejor puntuados, cuya puntuación es superior a 100

```{r}
filter(vinos, puntos>=100 )

```

Mejores vinos puntuados de Argentina

```{r}
subset(vinos, pais == "Argentina" & puntos >= 95)

```

Paise con mejor puntuación

```{r}
aggregate(puntos ~ pais, vinos, max)

```

Variedades mejores puntuadas

```{r}
aggregate(puntos ~ variedad, vinos, max)

```


## Hipótesis

La variedad de malbec de la Provincia de Mendoza está entre las mejores puntuadas de Argentina y del mundo.

La variable vinos caros no siempre se relaciona con la variable de mejor puntuados, se pueden encontrar vinos como por ejemplo “Las Madras”
un hallazgo entre precio (18) y mejor puntuación (91).

Francia es el país que tiene la mayor cantidad de vinos mejores puntuados del ranking

