---
title: "VINOS"
<<<<<<< HEAD
author: "SILVINA PICHETTO - FLORENCIA VUONO"
=======
author: "Silvina Pichetto / Florencia Vuono"
>>>>>>> 811a5e6050a7aa0d35f32dcd7e5e1dd38cef193f
output: html_document
---


```{r setup, include=FALSE}
knitr::opts_chunk$set(echo = TRUE)
# Cargar los paquetes necesarios acá
library(readr)
library(datos)
library(dplyr)
library(ggplot2)
library(dplyr)

```


## Introducción

<<<<<<< HEAD
El presente informe presenta un ranking de vinos puntuados según la Revista Wine Esthusiast que cuenta con un equipo de revisores de cata más de 24 000 vinos de todo el mundo cada año, desde Francia e Italia hasta California, Australia, Sudáfrica, Argentina y más. Cuenta con acceso gratuito a la base de datos de calificaciones de vinos, cervezas y licores se puede filtrar por puntuación, precio, cosecha, variedad de uva y región, lo que lo convierte en una herramienta fácil y flexible para encontrar su bebida favorita.
=======


## Exploración de los datos

La base contiene 129.961 vinos puntuados, según país, precio, región, variedad, vina y contiene una pequeña reseña de cada uno.
<<<<<<< HEAD
```{r}
# Código para cargar o leer los datos
vinos <- read_csv("datos/vinos.csv")
```

Promedio de precios de vinos 
Cual es el precio promedio de la lista de vinos?
El precio promedio es de 35.36


```{r}
vinos %>% 
summarise(mean(precio,na.rm=TRUE))

```

Promedio de precios de vinos - (ejercicio que estaba mal)

```{r}
vinos %>%
 group_by(precio) %>%
 summarise(precio_promedio = mean(precio, na.rm = TRUE))
```
Vinos más caros, cuyo valor es superior a 400

```{r}
filter(vinos, precio >=400)

```

Vinos baratos, cuyo un valor es inferior a 20
```{r}
filter(vinos, precio <=20)
```

Vinos mejor puntuados, cuya puntuación es superior a 100

```{r}
filter(vinos, puntos>=100 )

```

Mejores vinos puntuados de Argentina

```{r}
subset(vinos, pais == "Argentina" & puntos >= 95)

```

Paises con mejor puntuación

```{r}
aggregate(puntos ~ pais, vinos, max)

```

Variedades mejores puntuadas

```{r}
aggregate(puntos ~ variedad, vinos, max)

```


Vinos Mejor puntuados (>= de 95 puntos) por debajo del promedio de precio, osea 35.

```{r}
Vinos_puntos_precio<- filter(vinos,puntos >=95, precio<=35)

```

Tomando esta última variable que creamos, vamos a agrupar por país y descubrir cuales son los países productores de estos vinos económicos y mejor puntuados. Cual es el mejor país dentro de este Ranking? España con 96.


```{r}
Vinos_puntos_precio %>%
  group_by(pais) %>%
  summarise(promedio_puntos = mean(puntos, na.rm = TRUE)) %>% 
  ggplot(aes(x = pais, y = promedio_puntos)) +
  geom_bar(stat = "identity", fill = "steelblue") +
  labs(x = "País", y = "Promedio de Puntos") 
 
 
  

```


Ahora vamos a ver cómo viene Argentina en el ranking de precio y calidad...tiene nuestro país vinos que estén económicos por debajo del precio promedio y con buena puntuación? 

Argentina tiene 7 vinos que cumplen con el promedio de precio y con una buena puntuación de 93. No tienen ninguno que cumpla con ambas condiciones de estar igual o por debajo del promedio de 35 y con puntaje de 95.


```{r}
Vinos_argentina<- filter(vinos,pais == "Argentina", precio<=35, puntos >= 93 ) 
ggplot(Vinos_argentina, aes(x = puntos, y = precio)) +
  geom_point(color = "steelblue") +
  labs(x = "Puntos", y = "Precio") +
  ggtitle("Vinos de Argentina con Puntos >= 92 y Precio <= 35")
```


Cual es el promedio de Precios de los vinos de Argentina?


```{r}

group_by(Vinos_argentina) %>% 
summarise(mean(precio, na.rm=TRUE))

```


```{r}
group_by(Vinos_argentina) %>% 
summarise(mean(puntos, na.rm=TRUE))

```

Vemos que Argentina tiene un promedio de 93 puntos y precio por debajo del promedio de vinos, 30. Asi que podemos decir que en Argentina se consiguen vinos muy buen puntuados por debajo del precio promedio de la lista analizada.


Ahora vamos a explorar cuales son las variedades mejores puntuadas y económicas

```{r}
vinos_filtrados <- vinos %>%
  group_by(variedad) %>%
  filter(puntos >= 94, precio <= 35)

ggplot(vinos_filtrados, aes(x = variedad, y = puntos)) +
  geom_bar(stat = "identity", fill = "steelblue") +
  labs(x = "Variedad", y = "Puntos") +
  ggtitle("Vinos por Variedad (Puntos >= 94, Precio <= 35)")



```

## Hipótesis

La variedad de malbec de la Provincia de Mendoza está entre las mejores puntuadas de Argentina y del mundo.
Podemos encontrar 37 vinos malbec con una puntuación de 94.


```{r}

subset(vinos, pais == "Argentina" & variedad == "Malbec" & puntos>= 94) 
  
```



La variable  vinos caros no siempre se relaciona con la variable de mejor puntuados, se pueden encontrar vinos con precio (18) y puntuación (94).


```{r}
filter(vinos,precio == 18, puntos>=94)


```
Cual es el país que posee el mejor promedio?
Inglaterra es el  país que tiene el mejor promedio de vinos puntuados, 91.58, no Francia según mi hipótesis anterior:(



```{r}
promedio_puntos_pais <- vinos %>%
  group_by(pais) %>%
  summarise(promedio_puntos = mean(puntos, na.rm = TRUE))

ggplot(promedio_puntos_pais, aes(x = pais, y = promedio_puntos)) +
  geom_bar(stat = "identity", fill = "steelblue") +
  labs(x = "País", y = "Promedio de Puntos") +
  ggtitle("Promedio de Puntos por País")

```







